臺灣高等法院民事判決
111年度上易字第75號
上   訴   人  甲○○  
被  上 訴 人  A少年     
兼法定代理人  A少年父   
被  上 訴 人  B少年    
兼法定代理人  B少年父 

上列當事人間請求損害賠償事件，上訴人對於中華民國110年11
月26日臺灣臺北地方法院110年度訴字第3664號第一審判決提起
上訴，本院於111年6月1日言詞辯論終結，判決如下：
    主      文
上訴駁回。
第二審訴訟費用由上訴人負擔。
    事實及理由
壹、程序方面：
　　被上訴人A少年、A少年父經合法通知，未於言詞辯論期日到
    場，核無民事訴訟法第386條所列各款情形，爰依上訴人之
    聲請，由其一造辯論而為判決。
貳、實體方面：
一、上訴人主張：被上訴人A少年、B少年於如附表編號1至3、5
    所示時間，4度共同前往伊之住所（下稱系爭住處）即伊母
    親即訴外人乙○○所有門牌號碼臺北市○○區○○路OOO巷OO弄1號
    房屋，潑灑藍色、紅色油漆於該處大門及牆面，致伊心生畏
    懼，並侵害伊之名譽權，且致系爭住處大門、牆面及位於系
    爭住處如附表編號1至3、5 B欄所示其他物品污損、毀損，
    乙○○並因此受有如附表編號1至3、5 A欄所示支出大門、牆
    面清潔費合計新臺幣（下同）13萬1,410元之損害；伊、伊
    弟即訴外人丙○○、丁○○、姓名不詳之鄰居亦受有如附表編號
    1至3、5 B欄所示物品毀損之損失合計28萬4,000元之損害。
    A少年、B少年又於如附表編號4所示時間，共同前往系爭住
    處張貼載有伊之臉部正面相片、姓名並加註「欠錢還錢、壞
    事做盡天理難容、必遭天譴出來面對、畜生」等語之文宣（
    下稱系爭文宣），洩漏伊之個人資料，侵害伊之名譽權、隱
    私權。A少年、B少年如附表所示行為並致伊精神受有重大損
    害，而受有8萬4,590元之非財產上損害。A少年、B少年共同
    不法侵害伊、乙○○、丙○○、丁○○、姓名不詳鄰居之權利，應
    負損害賠償責任，其等行為時為未成年人，A少年父、B少年
    父分別為A少年、B少年之法定代理人，應連帶負損害賠償責
    任。伊已自乙○○受讓對被上訴人如附表編號1至3、5 A欄所
    示大門、牆面清潔費13萬1,410元，及自丙○○受讓車牌號碼O
    OOO-OO號自用小貨車（下稱車號OOOO-OO號貨車）、車牌號
    碼OOO-OOO號普通重型機車（下稱車號OOO-OOO號機車）維修
    費合計9萬3,000元等債權。爰依民法第184條第1項前段、第
    185條第1項、第187條第1項、第195條第1項前段規定，請求
    A少年、B少年連帶給付50萬元，並均加計自110年4月28日起
    算之法定遲延利息，A少年父、B少年父應各自與A少年、B少
    年連帶負損害賠償責任。如其中一人已為給付，其他人於其
    給付範圍內免給付義務等語。（原審判命A少年、B少年應連
    帶給付上訴人11萬6,910元本息，A少年父、B少年父應分別
    與A少年、B少年就前開所命給付負連帶給付責任。上訴人就
    其敗訴其中38萬3,090元本息部分聲明不服，提起上訴。至
    上訴人請求超逾上開部分及被上訴人敗訴部分，未據其等聲
    明不服，該部分非本院審理範圍）。並於本院聲明：（一）
    原判決關於駁回上訴人後開第二項之訴部分廢棄。（二）上
    開廢棄部分，被上訴人A少年、B少年應再連帶給付上訴人38
    萬3,090元，及自民國110年4月28日起至清償日止，按週年
    利率5%計算之利息。（三）被上訴人A少年父應就第2項給付
    與被上訴人A少年負連帶給付責任。（四）被上訴人B少年父
    應就第2項給付與被上訴人B少年負連帶給付責任。（五）前
    3項給付，如其中任一被上訴人為給付者，其他被上訴人於
    其給付範圍內，免除給付責任。
二、B少年、B少年父則以：B少年僅於108年4月4日、7日前往系
    爭住處潑灑油漆，且上訴人請求之金額過高，伊等僅能給付
    原判決所命之賠償金額等語，資為抗辯。並於本院聲明：上
    訴駁回。
　　A少年、A少年父未於言詞辯論期日到場，亦未提出書狀為任
    何聲明或陳述。
三、上訴人主張A少年、B少年共同於如附表編號1至5所示時間，
    為各該編號所示之行為，不法侵害其名譽權、隱私權、財產
    權，致其受有如附表編號1至3、5所示之損害及非財產上之
    損害8萬4,590元，A少年、B少年應連帶負侵權行為損害賠償
    責任，A少年父、B少年父並應分別與A少年、B少年就前開所
    命給付負連帶給付責任，B少年、B少年父不否認B少年於如
    附表編號1、2所示時間至系爭住處為如該等編號所示之行為
    ，惟以前詞置辯，經查：
（一）A少年、B少年有無為如附表所示之行為？
　　　1.如附表編號1至4所示行為部分：
　　　　上訴人主張A少年、B少年共同於如附表編號1至4所示時
        間，前往系爭住處為各該編號所示之行為，業據提出車
        牌號碼OOO-OOO號普通重型機車（下稱車號OOO-OOO號機
        車）及系爭住處遭潑漆之照片為證（本院卷第85頁、第
        97至109頁）。B少年、B少年父雖抗辯B少年僅於如附表
        編號1、2所示時間即108年4月4日、7日前往系爭住處云
        云。然A少年於臺灣新北地方法院（下稱新北地院）108
        年度少調字第1521號毀損等少年事件訊問時已陳稱：我
        都是和B少年一起去系爭住處。108年4月25日監視畫面
        翻拍照片中的人是我，我在108年4月25日凌晨2時55分
        許有到系爭住處張貼系爭文宣。108年4月18日監視畫面
        翻拍照片中左邊身穿深色衣服的人也是我等語（新北地
        院108年度少調字第1521號卷第69、73頁）。B少年亦於
        新北地院108年度少調字第1520號毀損等少年事件訊問
        時陳稱：我於108年4月25日有跟A少年去系爭住處貼系
        爭文宣。且由法官所提示監視畫面翻拍照片中行為人之
        衣著觀之，我於108年4月4日、4月7日、4月18日有去系
        爭住處潑灑油漆。我每次都是跟A少年一起去系爭住處
        等語（新北地院108年度少調字第1520號卷第186、187
        頁）。核與證人張為淞於新北地院108年度少調字第458
        號毀損等少年事件（下稱少調458號事件）警詢時證稱
        ：108年4月4日監視畫面翻拍照片中有A少年、B少年，1
        08年4月7日監視畫面翻拍照片中有B少年，108年4月18
        日監視畫面翻拍照片中A少年、B少年，108年4月25日監
        視畫面翻拍照片中有A少年【臺灣臺北地方法院（下稱
        臺北地院）108年度少調字第458號卷（下稱少調458號
        卷）第97、99頁】大致相符，業據本院調閱上開少年保
        護事件案卷查證明確，並有監視畫面翻拍照片在卷可稽
        （少調458號卷第43、47、49頁、第55至63頁、第75頁
        、第107至131頁）。A少年、B少年均陳稱其等係一同前
        往系爭住處，可見其等於如附表編號1至4所示時間即10
        8年4月4日、7日、18日、25日均共同至上訴人之系爭住
        處，B少年、B少年父辯稱B少年僅於108年4月4日、7日
        前往系爭住處云云，為無可採，上訴人主張於如附表編
        號1至4所示時間，為各該編號所示之行為，應堪採信。
　　　2.如附表編號5所示行為部分：
　　　　上訴人主張A少年、B少年曾於108年5月2日至其系爭住
        處潑灑油漆，固舉臺北地院109年度少調字第458號裁定
        、物品經潑灑油漆之照片為證（原審卷第27至28頁、本
        院卷第85頁、第97至109頁）。惟查：臺北地院109年度
        少調字第458號裁定僅係將臺北市政府警察局信義分局
        所移送A少年、B少年因附表所示行為所涉毀損、妨害名
        譽案件，裁定移送新北地院少年法庭（原審卷第27至29
        頁），尚難憑此認定A少年、B少年曾於108年5月2日凌
        晨4時17分許為如附表編號5所示之行為。至上訴人所提
        照片，並未顯示拍照日期，畫面中僅見機車、住家大門
        、抽風機遭潑灑油漆，並無A少年、B少年之影像（本院
        卷第85頁、第97至109頁），且A少年、B少年於上開少
        年事件訊問時均未承認其等於108年5月2日前往系爭住
        處，證人張為淞於少年事件警詢時亦無關於系爭住處於
        108年5月2日遭人潑漆之證述（少調458號卷第93至105
        頁），少調458號卷內108年5月2日監視畫面翻拍照片中
        ，亦未見A少年、B少年之影像（少調458號卷第83至91
        頁）。上訴人復未提出足資證明A少年、B少年曾於108
        年5月2日前往系爭住處之證據，是上訴人主張A少年、B
        少年於108年5月2日凌晨4時17分許為如附表編號5所示
        行為，難認可採。
（二）上訴人依民法第184條第1項前段、第185條第1項前段、第
      195條第1項前段規定，請求A少年、B少年連帶賠償其所受
      41萬5,410元之財產上損害及8萬4,590元之非財產上損害
      ，有無理由？
　　　1.按因故意或過失，不法侵害他人之權利者，負損害賠償
        責任。數人共同不法侵害他人之權利者，連帶負損害賠
        償責任。不法侵害他人之身體、健康、名譽、自由、信
        用、隱私、貞操，或不法侵害其他人格法益而情節重大
        者，被害人雖非財產上之損害，亦得請求賠償相當之金
        額。民法第184條第1項前段、第185條第1項前段、第19
        5條第1項前段定有明文。
　　　2.上訴人請求如附表編號1至3 A欄所示大門、牆面清潔費
        部分：
　　　　上訴人主張系爭住處之房屋所有人即其母乙○○因A少年
        、B少年於108年4月4日、7日、18日為如附表編號1至3
        所示潑漆之行為，致系爭住處大門為油漆污損，購買除
        漆劑、松香水、刮刀、鐵刷、防鏽漆等除漆工具，分別
        支出1萬9,690元、1萬5,560元、1萬4,570元，合計4萬9
        ,820元（19,690＋15,560＋14,570＝49,820），乙○○並已
        將此部分損害賠償債權讓與上訴人，業據提出立恆油漆
        行收據、乙○○之債權讓與證明為證（本院卷第79、81頁
        ），堪認乙○○因A少年、B少年為如附表編號1至3所示之
        行為，受有4萬9,820元之損害。A少年父固辯稱該債權
        讓與證明上「乙○○」與「甲○○」之簽名為同一人書寫云
        云。惟觀諸乙○○所出具之債權讓與證明，其中「陳」、
        「珠」、「傑」等簽名文字中「木」的筆跡顯然不同，
        且上訴人為乙○○之子，並住於乙○○所有之系爭住處，有
        上訴人之國民身分證影本在卷可稽（少調458號卷第41
        頁），堪認上開債權讓與證明應為乙○○所出具，B少年
        、B少年父辯稱該債權讓與證明上「乙○○」與「甲○○」
        之簽名為同一人書寫，應無可採。乙○○既已將此部分債
        權讓與上訴人，則上訴人請求A少年、B少年連帶賠償系
        爭住處大門清潔費4萬9,820元，應屬有據。至上訴人雖
        主張乙○○因系爭住處108年4月4日、7日、18日大門遭油
        漆污損而各支出臨時工1萬5,000元，合計4萬5,000元，
        惟上訴人就此項臨時工之工資支出並未舉證以實其說，
        自難認乙○○受有支出此項工資之損害，上訴人此部分工
        資之請求，即非可採。
　　　3.上訴人請求如附表編號1至3 B欄所示其他物品毀損損失
        部分：
　　　 (1)如附表編號1 B欄所示其他物品毀損部分：
　　　　　上訴人主張A少年、B少年108年4月4日之潑漆行為，
          造成位於系爭住處之花盆花卉、抽風機、冰箱、攪拌
          器、鞋櫃、鄰居所有之腳踏車、車號OOO-OOO號機車
          、車號0000-00號貨車等其他物品毀損，致其受有9萬
          3,500元之損害，固提出腳踏車及車號OOO-OOO號機車
          於108年4月6日之維修單據、上開機車遭潑漆之照片
          、丙○○出具之債權讓與證明為證（本院卷第85、91、
          92、147頁）。然：上訴人自陳於108年4月4日因遭潑
          漆毀損之腳踏車為其不知姓名之2樓鄰居所有（本院
          卷第59、115頁），又車號OOO-OOO號機車為丁○○所有
          ，有公路監理電子閘門在卷可稽（本院限閱卷第41頁
          ），亦為上訴人所是認（本院卷第115頁），上訴人
          既未提出其鄰居、丁○○將損害賠償債權讓與其之證據
          ，即難認其有何因物品遭毀損之損害可言，其請求賠
          償上開腳踏車、機車受損之損害，應屬無據。至上訴
          人另請求如附表編號1 B欄所示花盆花卉、抽風機、
          冰箱、攪拌器、鞋櫃、車號0000-00號貨車等物品之
          損害，然卷內僅見抽風機有小部分遭藍色油漆污損之
          照片（本院卷第99頁），無從認定該抽風機之功能缺
          損，且未見其他物品遭潑漆之照片，上訴人復未提出
          任何單據就其損害數額舉證以實其說，其主張因A少
          年、B少年108年4月4日之潑漆行為，致其受有其他物
          品毀損之損害9萬3,500元，難認有據。
　　　 (2)如附表編號2 B欄所示其他物品毀損部分：
　　　　　①上訴人主張A少年、B少年108年4月7日之潑漆行為，
            致其所有如附表編號2 B欄所示之腳踏車污損，受
            有支出除漆保養費用3,000元之損害，業據提出腳
            踏車於108年4月9日之維修估價單為證（本院卷第9
            3頁）。觀諸該維修估價單之維修日期及維修項目
            係除漆、烤漆，核與通常遭油漆污損之維修事項相
            符，堪認上訴人因其所有之腳踏車遭A少年、B少年
            於108年4月7日潑漆污損，而受有損害，其請求A少
            年、B少年支付回復原狀所必要之費用3,000元，應
            屬有據。
　　　　　②至上訴人另主張A少年、B少年108年4月7日之潑漆行
            為，造成如附表編號2 B欄所示位於系爭住處之花
            盆花卉、抽風機、鞋櫃、車號OOO-OOO號機車、車
            號0000-00號貨車等其他物品毀損，致其受有4萬7,
            500元之損害（50,500－3,000＝47,500），固提出車
            號OOO-OOO號機車（按：應為「車號OOO-OOO號機車
            」之誤載）於108年4月9日之維修單據、丙○○出具
            之債權讓與證明為證（本院卷第93、147頁）。惟
            觀諸卷內並無上開物品於該日遭潑漆之照片，且上
            開機車於108年4月9日之維修單據僅記載維修項目
            為面板、大燈、手炳蓋等之維修項目，亦無從推論
            該機車係因遭潑漆而進行維修。此外，上訴人復未
            提出其他足資證明其於108年4月7日受有上開物品
            毀損損害之相關證據，是上訴人此部分請求，難認
            可採。
　　　 (3)如附表編號3 B欄所示其他物品毀損部分：
　　　　　上訴人主張A少年、B少年108年4月18日之潑漆行為，
          造成如附表編號3 B欄所示位於系爭住處之抽風機、
          鞋櫃、高爾夫球組、腳踏車、車號OOO-OOO號機車、
          車號0000-00號貨車等其他物品毀損，致其受有11萬5
          00元之損害，固提出車號OOO-OOO號機車於108年4月2
          0日之維修估價單、丙○○出具之債權讓與證明為證（
          本院卷第95、147頁）。惟車號OOO-OOO號機車非上訴
          人所有，已如前述，難認上訴人因他人所有物品遭毀
          損而有此部分損害。且卷內並無上開物品於該日遭潑
          漆之照片，上訴人復未提出其他足資證明其於108年4
          月18日受有上開物品毀損損害之相關證據，是上訴人
          主張因A少年、B少年108年4月18日之潑漆行為，致其
          受有其他物品毀損之損害11萬500元，難認有據。
　　　4.上訴人請求如附表編號5 A欄、B欄所示系爭住處大門、
        牆面清潔費及其他物品毀損部分：
　　　　上訴人主張A少年、B少年108年5月2日之潑漆行為，造
        成系爭住處污損而支出如附表編號5 A欄所示之清潔費
        ，及如附表編號5 B欄所示位於系爭住處之抽風機、鞋
        櫃、車號0000-00號貨車等其他物品毀損，致其受有6萬
        6,090之損害（36,590＋29,500＝66,090），固提出立恆
        油漆行收據、乙○○及丙○○出具之債權讓與證明為證（本
        院卷第79、81、147頁）。惟A少年、B少年未於108年5
        月2日為如附表編號5所示行為，業如前述，其等既未為
        如附表編號5所示不法行為，則上訴人就此部分請求A少
        年、B少年負損害賠償責任，自難認有據。
　　　5.上訴人請求給付非財產上損害8萬4,590元部分：
　　　 (1)A少年、B少年於如附表編號1至4所示時間，為各該編
          號所示之行為，業經本院認定如前，其所為各次行為
          均侵害上訴人之名譽權，且其為如附表編號4所示行
          為，張貼載有上訴人臉部正面相片、姓名並加註「欠
          錢還錢、壞事做盡天理難容、必遭天譴出來面對、畜
          生」等語之系爭文宣，並侵害上訴人之隱私權，A少
          年、B少年之行為並造成上訴人心生畏懼，是上訴人
          依民法第184條第1項前段、第195條第1項前段規定，
          請求被上訴人賠償其非財產上損害，洵屬有據。
　　　 (2)按非財產上賠償之金額是否相當，應斟酌實際加害情
          形、影響該權利是否重大、兩造身分地位，經濟狀況
          及其他各種情形，以為核定之準據（最高法院47年台
          上字第1221號、51年台上字第223號判例參照）。查
          上訴人○○科技大學電機系畢業，現為○○○○股份有限公
          司之負責人，每月收入逾10萬元；B少年為高中肄業
          ，現於親戚經營之工廠擔任發電機維修學徒，每月收
          入約2萬餘元，業據其等陳述明確（本院卷第54頁）
          ，A少年為國中畢業，有全戶戶籍資料查詢結果在卷
          可稽（本院限閱卷第3頁），其等名下均無不動產，
          上訴人於108、109年之年所得均未逾25萬元，A少年
          於108、109年之年所得均未逾3萬元，B少年於108、1
          09年均無所得，上訴人名下有投資，亦有稅務電子閘
          門財產所得調件明細表附卷可參（原審限閱卷、本院
          限閱卷第21、25、33頁）。審酌兩造上開身分、地位
          、學歷、經濟狀況，及A少年、B少年並未為如附表編
          號5所示行為，而其等為如附表編號1至4所示行為，
          造成上訴人恐懼及名譽、隱私受損，其精神上應受有
          相當程度之痛苦等一切情狀，認上訴人得請求之精神
          慰撫金，以7,000元為適當，逾此範圍之請求，即難
          認有據。
　　　6.承上，上訴人得請求A少年、B少年連帶負損害賠償責任
        之項目及金額為108年4月4日、7日、18日系爭住處大門
        清潔費4萬9,820元、108年4月7日上訴人腳踏車維修費3
        ,000元、非財產上之損害7,000元，合計5萬9,820元（4
        9,820＋3,000＋7,000＝59,820）。原審判命A少年、B少年
        連帶給付11萬6,910元，固有未洽，惟被上訴人就此並
        未聲明不服，該部分非本院所得審究，則除原審判命給
        付之11萬6,910元外，上訴人請求A少年、B少年再連帶
        給付38萬3,090元，為無理由，不應准許。
（三）按無行為能力人或限制行為能力人，不法侵害他人之權利
      者，以行為時有識別能力為限，與其法定代理人連帶負損
      害賠償責任，民法第187條第1項前段定有明文。查A少年
      、B少年於如附表編號1至4所示行為時間，為限制行為能
      力人，其法定代理人分別為A少年父、B少年父，有全戶戶
      籍資料查詢結果在卷可稽（本院限閱卷第3、7頁），是上
      訴人依民法第187條第1項前段，請求A少年父、B少年父分
      別就A少年、B少年連帶負損害賠償責任，應屬有據。又所
      謂不真正連帶債務，係指數債務人具有同一給付目的，本
      於各別之發生原因，對債權人各負全部給付義務，因債務
      人一人為給付，他債務人即同免其責任之債務。查A少年
      、B少年前揭侵權行為損害賠償責任，與A少年父、B少年
      父依民法第187條第1項前段規定所負之損害賠償責任，其
      客觀上均在填補上訴人同一之損害，然其係本於不同法律
      原因而生，具同一之給付目的之債務，應為不真正連帶債
      務關係，是上訴人另聲明如其中一被上訴人已履行給付，
      在其給付範圍內，其他被上訴人免為給付之義務，自亦有
      據。
四、綜上所述，上訴人依民法第184條第1項前段、第185條第1項
    前段、第187條第1項前段、第195條第1項前段規定，請求（
    一）A少年、B少年連帶給付11萬6,910元，及自110年4月28
    日起（起訴狀繕本於110年4月13日送達被上訴人，原審卷第
    21、23頁）至清償日止，按週年利率5%計算之利息，（二）
    A少年、A少年父連帶給付11萬6,910元，及自110年4月28日
    起至清償日止，按週年利率5%計算之利息，（三）B少年、B
    少年父連帶給付11萬6,910元，及自110年4月28日起至清償
    日止，按週年利率5%計算之利息，（四）前3項給付，如其
    中任一被上訴人已為給付，在其給付範圍內，其他被上訴人
    免為給付之義務，為有理由，應予准許，逾此範圍之請求，
    為無理由，不應准許。原審就超過上開應予准許部分，為上
    訴人敗訴之判決，並無不合。上訴意旨就其中38萬3,090元
    本息部分指摘原判決不當，求予廢棄改判，為無理由，應駁
    回其上訴。
五、本件事證已臻明確，兩造其餘攻擊防禦方法及所提證據，經
    審酌，核與本件判決結果不生影響，爰不再逐一論述，附此
    敘明。
六、據上論結，本件上訴為無理由，依民事訴訟法第449條第1項
    、第78條、第463條、第385條第1項前段，判決如主文。
中　　華　　民　　國　　111 　年　　6 　　月　　29　　日
　　　　　　　　　民事第十二庭 
                      審判長法  官  陳秀貞
　　                        法  官  陳婷玉
　　　　　　　　　　  　　  法  官  毛彥程
正本係照原本作成。
不得上訴。
本件正本關於被隱蔽人之身分資料係依兒童及少年福利與權益保
障法第69條第2項規定隱蔽之。
中　　華　　民　　國　　111 　年　　6 　　月　　29　　日
　　　　　　　　　　　　　　書記官  陳冠璇　　　　　　　
　　　　　　　　　　　　　
附表     編號 上訴人主張A少年、B少年之行為時間 上訴人主張A少年、B少年之行為 A欄 B欄    上訴人請求之系爭住處大門、牆面清潔費（新臺幣） 上訴人請求其他物品毀損損失（新臺幣）  1 108年4月4日凌晨3時52分許 潑灑藍色、紅色油漆於系爭住處大門及牆面。 除漆劑750元×15份=1萬1,250元。 松香水160元×10份=1,600元。 刮刀90元×6支=540元。 鐵刷30元×10支=300元。 防鏽漆6,000元。 第1天臨時工2,500元×4人=1萬元。 第2天臨時工2,500元×2人=5,000元。 小計：3萬4,690元。 花盆花卉5,000元。 抽風機1,500元。 冰箱1萬5,000元。 攪拌器1萬2,000元。 鞋櫃2,000元。 其他物品2萬元。 腳踏車(姓名不詳之鄰居所有)車行除漆保養3,000元。 車號OOO-OOO號機車全盟汽修廠1萬元。 車號0000-00號貨車全盟汽修廠2萬5,000元。 小計：9萬3,500元。  2 108年4月7日凌晨4時20分許 同上。 除漆劑750元×11份=8,250元。 松香水160元×5份=800元。 刮刀90元×4支=360元。 鐵刷30元×5支=150元。 防鏽漆6,000元。 第1天臨時工2,500元×4人=1萬元。 第2天臨時工2,500元×2人=5,000元。 小計：3萬560元。 花盆花卉1萬元。 抽風機1,500元。 鞋櫃2,000元。 其他物品6,000元。 腳踏車車行除漆保養3,000元。 車號OOO-OOO號機車全盟汽修廠8,000元。 車號0000-00號貨車全盟汽修廠2萬元。 小計：5萬500元。  3 108年4月18日清晨5時30分許 同上。 除漆劑750元×10份=7,500元。 松香水160元×5份=800元。 刮刀90元×2支=180元。 鐵刷30元×3支=90元。 防鏽漆6,000元。 第1天臨時工2,500元×4人=1萬元。 第2天臨時工2,500元×2人=5,000元。 小計：2萬9,570元。 抽風機1,500元。 鞋櫃2,000元。 其他物品6,000元。 高爾夫球組6萬5,000元。 腳踏車8,000元。 車號OOO-OOO號機車全盟汽修廠8,000元。 車號0000-00號貨車全盟汽修廠2萬元。 小計：11萬500元。  4 108年4月25日凌晨2時55分許 於系爭住處門口，張貼系爭文宣。    5 108年5月2日凌晨4時17分許 潑灑藍色、紅色油漆於系爭住處大門及牆面。 除漆劑750元×15份=1萬1,250元。 松香水160元×10份=1,600元。 刮刀90元×2支=180元。 鐵刷30元×2支=60元。 防鏽漆6,000元。 第1天臨時工2,500元×4人=1萬元。 第2天臨時工2,500元×3人=7,500元。 小計：3萬6,590元。 抽風機1,500元。 鞋櫃2,000元。 其他物品6,000元。 車號0000-00號貨車全盟汽修廠2萬元。 小計：2萬9,500元。 合計 41萬5,410元